【裁判字號】    95,訴,439
【裁判日期】    950309
【裁判案由】    毒品危害防制條例
【裁判全文】
台灣台中地方法院刑事判決               95年度訴字第439號
公  訴  人  台灣台中地方法院檢察署檢察官
被      告  甲○○
                    國民
上列被告因毒品危害防制條例案件，經檢察官提起公訴（95年度
毒偵字第2號），經本院合議庭裁定，由受命法官依法獨任進行
簡式審判程序判決如下：
    主  文
甲○○連續施用第一級毒品，處有期徒刑柒月，扣案之第一級毒
品海洛因壹包淨重○‧五公克（空包裝重○‧二一公克），沒收
銷燬之，注射針筒壹支，沒收。
    事  實
一、甲○○素行不佳，前曾犯違反麻醉藥品管理條例罪（未構成
    累犯），甲○○前復因施用毒品案件，經觀察、勒戒後，因
    認無繼續施用毒品傾向，於民國（下同）九十四年八月三日
    執行完畢釋放，嗣由台灣台中地方法院檢察署檢察官於同年
    月八日以九十四年度毒偵字第三五○四號為不起訴處分確定
    。詎猶未能戒除毒癮，於觀察、勒戒執行完畢釋放後五年內
    ，復基於施用第一級毒品海洛因之概括犯意，自九十四年九
    月二十五日起至同年十一月十日下午十五時許止，在臺中縣
    大里市○里里○○○街二之一號其住所處等地，以注射針筒
    注射血管之方式，約每二日一次，連續施用第一級毒品海洛
    因多次。嗣於九十四年十一月十七日下午十九時許，在臺中
    縣大里市○○路○段二四五巷六號為警執行搜索而查獲，並
    當場扣得第一級毒品海洛因一包淨重○‧五公克（空包裝重
    ○‧二一公克）及其所有供犯施用第一級毒品海洛因所用之
    注射針筒一支。
二、案經臺中縣警察局霧峰分局報請臺灣台中地方法院檢察署檢
    察官偵查起訴。
    理  由
一、按除被告所犯為死刑、無期徒刑、最輕本刑為三年以上有期
    徒刑之罪或高等法院管轄第一審案件者外，於前條第一項程
    序進行中，被告先就被訴事實為有罪之陳述時，審判長得告
    知被告簡式審判程序之旨，並聽取當事人、代理人、辯護人
    及輔佐人之意見後，裁定進行簡式審判程序，刑事訴訟法第
    二百七十三條之一第一項定有明文。本件被告所犯係死刑、
    無期徒刑、最輕本刑為三年以上有期徒刑以外之罪，其於準
    備程序中就被訴事實為有罪之陳述，且經審判長告知被告簡
    式審判程序之旨，並聽取公訴人及被告之意見後，本院合議
    庭認為適宜而裁定由受命法官獨任進行簡式審判程序，合先
    敘明。
二、上揭事實，業據被告甲○○於本院審理時坦承不諱，並有被
    告所有之第一級毒品海洛因一包淨重○‧五公克（空包裝重
    ○‧二一公克）及扣案其所有供犯施用第一級毒品海洛因所
    用之注射針筒一支足資佐證，而該扣案之白色粉末一小包，
    經囑託法務部調查局鑑定結果，確屬第一級毒品海洛因淨重
    ○‧五公克（空包裝重○‧二一公克）無訛，此有該局九十
    五年二月九日調科壹字第一二○○一七二六二號鑑定通知書
    一份附卷可參。而被告為警查獲，經警採其尿液送請詮昕科
    技股份有限公司鑑定結果，呈嗎啡陽性反應，此有該公司九
    十四年十一月二十九日第四Ｂ二三○○二四號濫用藥物尿液
    檢驗報告一份附卷可稽，此外，復有員警職務報告、刑案現
    場測繪圖各一份、相片六張、前揭臺灣台中地方法院檢察署
    不起訴處分書及被告之刑案資料查註紀錄表、臺灣高等法院
    被告全國前案紀錄表各一紙附卷可稽，足認被告甲○○自白
    ，核與事實相符，堪予採信，事證至臻明確，被告甲○○違
    反毒品危害防制條例犯行洵堪認定。
三、按海洛因係毒品危害防制條例第二條第二項第一款所定之第
    一級毒品，不得非法施用，是核被告甲○○所為，係犯毒品
    危害防制條例第十條第一項之施用第一級毒品罪。被告施用
    第一級毒品前後持有第一級毒品之低度行為，應為其施用第
    一級毒品之高度行為所吸收，不另論罪。被告先後多次施用
    第一級毒品海洛因之行為，時間緊接，犯罪構成要件相同，
    顯係出於概括之犯意為之，為連續犯，應依刑法第五十六條
    之規定以一罪論，並加重其刑。爰審酌被告甲○○犯罪之動
    機、目的、手段、品行不佳，詳如前述，此有台灣台中地方
    法院檢察署刑案資料查註紀錄表一份在卷可按，被告曾有施
    用毒品不良素行，經執行完畢後，仍不知警惕，再次施用毒
    品，經檢察官依初次勒戒、觀察後無繼續施用傾向為不起訴
    處分確定後，仍不知悔改警惕，猶繼續施用毒品不輟，情節
    非輕，有失政府制定毒品危害防制條例之立法美意，本不宜
    寬貸，惟此乃自戕且容易成癮之行為，從另一角度觀察，應
    視同病人看待，及犯後已坦承犯行，態度良好等一切情狀，
    量處如主文所示之刑，以資懲儆。扣案之第一級毒品海洛因
    一包淨重○‧五公克（空包裝重○‧二一公克），依毒品危
    害防制條例第二條之規定，屬第一級毒品，不問屬於犯人與
    否，爰依毒品危害防制條例第十八條第一項前段之規定，宣
    告沒收銷燬之；至於扣案之注射針筒一支係屬被告甲○○所
    有供犯施用第一級毒品海洛因所用之物，爰依刑法第三十八
    條第一項第二款之規定，均予以宣告沒收。
據上論斷，應依刑事訴訟法第二百九十九條第一項前段、第二百
七十三條之一第一項，毒品危害防制條例第十條第一項、第十八
條第一項前段，刑法第十一條、第五十六條、第三十八條第一項
第二款，判決如主文。
中    華    民    國    95    年    3     月    9     日
                  刑事第八庭    法  官  洪俊誠
以上正本證明與原本無異。
如不服本判決，應於判決送達後十日內向本院提出上訴狀，上訴
於臺灣高等法院臺中分院(須附繕本)。
                                書記官  蕭榮峰
中    華    民    國    95    年    3     月    9     日
附錄論罪科刑實體法條文：
毒品危害防制條例第十條：
施用第一級毒品者，處六月以上五年以下有期徒刑。
施用第二級毒品者，處三年以下有期徒刑。


司法院資訊處製作；財團法人民間司法改革基金會備份。
